# 税率变更的资产减值损失的追溯该如何调整递延所得税资产？

提问人：smll 时间：2010-03-26 20:13:06
有一个外资公司享受 2 免三减半， 09 年度为减半的第一年 08 年度为免税，企业所得税率08-09年均为25%， 09 年度起执行新企业会计准则
09 年起公司政策发生变更，计提资产减值损失（坏帐准备）
按理，应追溯调整年初数
经计算得，上年应提坏帐 100 万
本年应再提 20 万，合计总共调整 120 万
因为坏账会导致递延所得税资产，本年应提 25%/2=12。5% 12。5% *20万= 2。 5 万
那么上年该调整多少呢？ 按照正常算是=100万 0%=0 吗？ 还是应该按照本年的税率 = 100 万 12 。5= 12。 5 万呢？
还是全部算在本年，上年不调整？
困扰多时，求各位大虾指点

回答人：chenyiwei
回复 楼主 smll 的帖子掌握一点：计提递延所得税的适用税率是未来预计转回期间的适用税率，而不是本年度实际执行的税率。